【裁判字號】    89,易,3294
【裁判日期】    900409
【裁判案由】    竊盜
【裁判全文】
臺灣臺中地方法院刑事判決                        八十九年度易字第三二九四號
    公  訴  人  台灣台中地方法院檢察署檢察官
    被      告  丙○○
右列被告因竊盜案件，經檢察官提起公訴（八十九年度偵字第一五一六一號），本院
判決如左：
    主  文
丙○○竊盜，處有期徒刑陸月，如易科罰金，以參佰元折算壹日。
扣案之機車鑰匙壹把沒收。
    事  實
一、丙○○意圖為自己不法之所有，於民國八十九年七月十一日凌晨零時許，在台中
    市○○區○○路與遼陽一街路口，以其所有之機車鑰匙一把，竊取甲○○所有停
    放該處之車牌號碼ＯＣＡ－九九五號機車一部，得手後將車牌丟棄，機車則供已
    代步使用，嗣於民國八十九年九月十一日凌晨三時三十分許，在台中縣太平市○
    ○路口，為警當場查獲並扣得前開機車鑰匙一把。
二、案經台中縣警察局移送臺灣臺中地方法院檢察署檢察官偵查起訴。
    理  由
一、右揭事實業據被告丙○○於警訊、偵訊坦承不諱，除失竊之月份外，核與被害人
甲○○指述失竊情節相符，且有失竊報告及贓物領據附卷可證。雖被告在審理中
    辯稱：該車係張仁吉看伊沒有車開才將前開機車交付予伊云云，惟證人張仁吉於
    本院供述伊並未竊取該機車等語，且被告於警訊中自行供出其竊取機車之地點，
    恰與被害人之機車失竊地點相符，亦經證人乙○○即做筆錄之員警到庭結證明確
    ，又被告於八十九年訴字第一五七一號中遭起訴之罪名係贓物罪，業據本院調閱
    前開刑事卷證查明無訛，是以被告於本院審理時翻異前詞，供稱該機車係他人所
    竊，顯係意圖使兩案合併裁判，論以一罪，而為卸責之詞，不足採信，事證明確
    ，犯行堪以認定。
二、核被告所為，係犯刑法第三百二十條第一項之罪。爰審酌被告之品行、犯罪之動
    機、目的、手段、所生之危害及犯罪後之態度等一切情狀，量處如主文所示之刑
    ，又刑法第四十一條於民國九十年一月十日修正公布，並於民國九十年一月十二
    日生效，其規定犯最重本刑為五年以下之刑之罪，而受六個月以下有期徒刑之宣
    告者，因身體、教育職業、家庭之關係或其他正當事由執行顯有困難者，得以一
    元以上三元以下折算壹日，易科罰金，依刑法第二條之規定該修正後之法律有利
    於行為人，故就被告所犯之罪諭知易科罰金之折算標準。扣案之鑰匙一把為被告
    所有供犯罪所用之物，業據被告於偵查中供明在卷，爰依法宣告沒收。
據上論斷，應依刑事訴訟法第二百九十九條第一項前段，刑法第三百二十條第一項、
、第二條第一項前段、第四十一條第一項前段、第三十八條第一項第二款，罰金罰鍰
提高標準條例第一條前段、第二條，判決如主文。
中    華    民    國      九十      年       四      月     九    日
                              臺灣台中地方法院刑事第二庭
                                    法  官  陳 如 玲
右正本證明與原本無異。
如不服本判決，應於判決送達後十日內向本院提出上訴狀，上訴於臺灣高等法院臺中
分院( 須附繕本 )。
                                    書記官
中    華    民    國      九十      年       四      月     十    日
附錄論罪科刑法條刑法第三百二十條第一項
    意圖為自己或第三人不法之所有，而竊取他人之動產者，為竊盜罪，處五年以下
  有期徒刑、拘役或五百元以下罰金。


司法院資訊處製作；財團法人民間司法改革基金會備份。
